# 求助非同一控制下的合并，收益法评估股权编制合并报表的问题

提问人：zhangda333 时间：2019-11-28 06:30:25
求助陈版，B 公司的股东以 B公司的全部股权入股 A 公司，当时股权价值按照收益法评估的，现在 A公司做借长投，贷实收资本-评估价值，那么做合并报表的时候，B 公司该如何调成公允价值呢？

回答人：chenyiwei
需进行以购买日为基准日的 “购买对价分摊” 评估。类似问题在本版面上讨论很多，可自行搜索。